Minutes et répertoires du notaire Louis MOUFLE, 1697 - 7 février 1710 (étude II)
Archives nationales
- Minutes de Louis MOUFLE, 1697 - décembre 1710; MC/ET/II/1 - MC/ET/II/37
  - Minutes. 1704, janvier - 1704, juin, janvier 1704 - juin 1704; MC/ET/II/24
    - Échange entre Pierre Barthélemy, architecte entrepreneur, demeurant dans l'enclos du Saint-Esprit, place de Grève, et Pierre-Nicolas Huilliot, peintre, demeurant rue Saint-Denis, aux Vieilles-Étuves; le premier cède une rente de 100 livres sur les aides et gabelles, en contrepartie d'une autre rente de 100 livres constituée au profit de feu Claude Huilliot, peintre du roi, père du comparant, par Thomas Regnault de Saint-Vincent, peintre ordinaire du roi, en vertu du contrat passé devant Robillard et Vatel, le 18 décembre 1686., 6 juin 1704 - 4 juillet 1704; MC/ET/II/24
      À la suite: 1704, 4 juillet. Acceptation du contrat d'échange par Thomas Regnault de Saint-Vincent, demeurant rue Charlot.
      Documents du Minutier central concernant l'histoire de l'art (1700-1750), par Mireille Rambaud, tome II [études I à X, soit 2357 actes], Paris, Archives nationales, 1971, p. 11 (instrument de recherche imprimé dématérialisé, certaines notices sont plus détaillées dans la version intégrale accessible en ligne par la rubrique 'Autres instruments de recherche', voir contexte dans le Plan d’orientation général - Notaires de Paris, guides thématiques du Minutier).
    - GUILLEMART Jean Baptiste maître menuisier rue Pastourelle § transaction, 11 juin 1704; MC/ET/II/24
  - Minutes. 1704, juillet - 1704, décembre, juillet 1704 - décembre 1704; MC/ET/II/25
    - Constitution sur l'hôtel de ville pour Jean-Baptiste Guillemart, maître menuisier., 23 juillet 1704; MC/ET/II/25
      Date de révision: 2018 (Marie-Françoise Limon-Bonnet)
    - Partage de Jean-Baptiste Guillemart, maître menuisier, rue Pastourelle., 12 août 1704; MC/ET/II/25
      partage
    - Marché par Jean Lebeau, maçon, rue Bordelle., 25 août 1704; MC/ET/II/25
      marché; Lebeau, Jean
    - Vente par Jacques Delaporte, serrurier., 2 septembre 1704; MC/ET/II/25
      acte de vente
    - Mariage Edmé Guyot, tapissier., 23 septembre 1704; MC/ET/II/25
      Date de révision: 2 018 (Marie-Françoise Limon-Bonnet)
    - Vente de meubles par Marc Pelissier, intéressé dans les affaires du roi, à André Delaunay, marchand tapissier, demeurant rue Saint-Antoine. Un tableau de Caravage représentant une Vierge, l'Enfant Jésus et Saint Joseph, d'environ 3 pieds 'de toute carrure'., 28 septembre 1704; MC/ET/II/25
      Un tableau représentant l'Histoire de Joseph, Benjamin et leurs frères, d'environ 3 pieds de haut et quatre de large.
      Un tableau ovale, représentant la Sainte Vierge, de 3 pieds en hauteur et 2 pieds en largeur.
      Paysage, fait par Francisque, de 2 pieds de haut et 3 pieds de large.
      Portrait de la défunte reine de France, dans un cadre ovale, de 2 pieds de haut et 1 pied et demi de large.
      Deux petits tableaux, 'fantaisie de peintre', d'un pied en carré.
      Documents du Minutier central concernant l'histoire de l'art (1700-1750), par Mireille Rambaud, tome II [études I à X, soit 2357 actes], Paris, Archives nationales, 1971, p. 787 (instrument de recherche imprimé dématérialisé, certaines notices sont plus détaillées dans la version intégrale accessible en ligne par la rubrique 'Autres instruments de recherche', voir contexte dans le Plan d’orientation général - Notaires de Paris, guides thématiques du Minutier).
    - Quittance de mainlevée par Jean Regnoul, rue Geoffroy-l'Angevin., 1er décembre 1704; MC/ET/II/25
      quittance
    - Procuration de Sébastien Malet, marchand tapissier, rue Béthisy., 1er décembre 1704; MC/ET/II/25
    - Dépôt par Denis Guillaume Ravissac, curé de Saint-Hippolyte, d'une procuration à lui donnée le 17 novembre 1704 dans la ville de Rome, par Jean Théodon, sculpteur en marbre, demeurant à Rome, près du Vatican, à l'effet de recevoir les arrérages échus et à échoir de toutes les rentes constituées à son profit par l'hôtel de ville de Paris et aussi d'engager, vendre, céder et transporter lesdites rentes en principal, s'il était nécessaire., 15 décembre 1704; MC/ET/II/25
    - Déclaration de Jean Ganeval, menuisier ordinaire des bâtiments du roi à Versailles., 28 décembre 1704; MC/ET/II/25
      déclaration; Ganevel, Jean
    - Désistement de Nicolas Denoux, maître doreur, rue de la Verrerie., 26 mai 1705; MC/ET/II/25
      Denoux, Nicolas
  - Minutes. 1705, janvier - 1705, juin, janvier 1705 - juin 1705; MC/ET/II/26
    - GOSSET (Jean) Maître graveur Rue de l'Arbre § quittance par .. 2 actes du 21 Février;; 1 acte du 20 Février, 21 février 1705; MC/ET/II/26
      quittance; Gosset, Jean
  - Minutes. 1705, juillet - 1705, décembre, juillet 1705 - décembre 1705; MC/ET/II/27
    - Dépôt par Nicolas Foulon, sculpteur sur bois, demeurant grande rue du Faubourg-Saint-Antoine, d'une obligation de 336 livres contractée envers lui par Dominique-Hilaire Marchand, président au grenier à sel de Sens, demeurant rue du Cherche-Midi, le 29 octobre 1704, devant Moufle., 1er décembre 1705; MC/ET/II/27
      Documents du Minutier central concernant l'histoire de l'art (1700-1750), par Mireille Rambaud, tome II [études I à X, soit 2357 actes], Paris, Archives nationales, 1971, p. 434 (instrument de recherche imprimé dématérialisé, certaines notices sont plus détaillées dans la version intégrale accessible en ligne par la rubrique 'Autres instruments de recherche', voir contexte dans le Plan d’orientation général - Notaires de Paris, guides thématiques du Minutier).
    - FOULON (Nicolas) Sculpteur de bois faubourg Saint-Antoine § obligation rapportée., 1er décembre 1705; MC/ET/II/27
      obligation; Foulon, Nicolas
  - Minutes. 1706, janvier - 1706, juin, janvier 1706 - juin 1706; MC/ET/II/28
    - Bail à Etienne Cagnard, maître menuisier, rue du Roi-de-Sicile, 325 l. par an., 22 avril 1706; MC/ET/II/28
      bail; Cagnard, Estienne
  - Minutes. 1706, juillet - 1706, décembre, juillet 1706 - décembre 1706; MC/ET/II/29
    - Cain (Noël), marchand orfèvre, rue de la Verrerie § Bail à lui, 25 juillet 1706; MC/ET/II/29
      bail; Cain, Noël
    - Apprentissage Peintre doreur § Florent Beaugendre, compagnon charpentier, demeurant rue des Nonnains d'Hyères, met en apprentissage pour 5 ans son fils François, âgé de 15 ans avec Claude Courtois, maître peintre et doreur sur bois, moyennant 100 livres. L'apprenti sera logé et nourri., 10 août 1706; MC/ET/II/29
      Beaugendre, Florent; Beaugendre, François; Courtois, Claude
    - Gazan (Joseph) maçon rue de Sèvres § marché pour les réparations d'une maison rue de Sèvres pour 108 l., 28 août 1706; MC/ET/II/29
      marché; Gazan, Joseph
    - Transport par ledit Marchand audit Nicolas Foulon de ses gages de président au grenier à sel de Sens, jusqu'à concurrence de 336 livres, soit le montant de l'obligation ci-dessus. (voir à la date du 1er décembre 1705), 29 août 1706; MC/ET/II/29
    - Gazan (Joseph) maçon grand rue de Sèvres § marché, mémoire et devis, 9 octobre 1706; MC/ET/II/29
      devis; marché; Gazan, Joseph
    - Barbier (Jacques) entrepreneur des bâtiments du Roi à Saint Germain de Laye § renonciation aux droits successifs, 27 octobre 1706; MC/ET/II/29
      Barbier, Jacques
    - Leclerc (Jean) maître tapissier met sa fille en apprentissage § chez maître perruquier, 28 octobre 1706; MC/ET/II/29
      contrat d'apprentissage; Leclerc, Jean
    - Apprentissage. Nicolas PETIT, maître à danser, cul-de-sac de la rue de Jouy, met son fils comme alloué chez un maître cordonnier., 22 novembre 1706; MC/ET/II/29
      Musique XVIIIe siècle, danseurs (1.088 actes), par Madeleine Jurgens, Mireille Rambaud, Valérie Brousselle, 1963, 1984-1996. Le fichier a été traité pour la partie 'danseurs'.(fichier papier entièrement dématérialisé; voir contexte dans le Plan d’orientation général - Notaires de Paris, guides thématiques du Minutier).
      Date de création de la notice: 2005
      contrat d'apprentissage; Petit, Nicolas; enseignant; danseur; cordonnier
  - Minutes. 1707, janvier - 1707, avril, janvier 1707 - avril 1707; MC/ET/II/30
    - Leclerc (Jacques) marchand tapissier rue du Petit Pont § parmi les créanciers de Nicolas Redon, marchand de vins, 17 février 1707; MC/ET/II/30
      Leclerc, Jacques
    - Lalou (Etienne) tailleur de pierres rue Saint-Antoine § inventaire après décès de..., 22 mars 1707; MC/ET/II/30
      inventaire; Lalou, Etienne
    - Beufrere (Antoine) maître sellier fermier carrossier rue du Temple § quittance de sa veuve, 15 avril 1707; MC/ET/II/30
      quittance; Beufrere, Antoine
    - Tourotte (Louis), marchand orfèvre rue Neuve § Transport de sa femme, 26 avril 1707; MC/ET/II/30
      cession; Tourotte, Louis
    - Legras (Nicolas) maçon rue Perdue § met en apprentissage sa fille chez une maîtresse couturière, 28 avril 1707; MC/ET/II/30
      contrat d'apprentissage; Legras, Nicolas
  - Minutes. 1707, mai - 1707, août, mai 1707 - août 1707; MC/ET/II/31
    - Saury (Pierre), maître menuisier, rue Feydeau § Quittance - carrosse fournie ensemble avec Martin Bachois, maître sellier carossier au duc de Gesvres, gouverneur de Paris pour 650 livres, 16 mai 1707; MC/ET/II/31
      quittance; Saury, Pierre; Bachois, Martin
    - Delatte (Antoine) maître Serrurier rue de Poitou § mariage, 19 mai 1707; MC/ET/II/31
      contrat de mariage; Delatte, Antoine
    - Bertin (Pierre) maître ébéniste § présent au mariage, 14 juin 1707; MC/ET/II/31
      contrat de mariage; Bertin, Pierre
    - Thuiau (René), marchand orfèvre § Présent au mariage, 14 juin 1707; MC/ET/II/31
      contrat de mariage; Thuiau, René
    - Thuiau (Pierre), marchand orfèvre § Présent au mariage, 14 juin 1707; MC/ET/II/31
      contrat de mariage; Thuiau, Pierre
    - Thuiau (Louis), marchand orfèvre § Présent au mariage, 14 juin 1707; MC/ET/II/31
      contrat de mariage; Thuiau, Louis
    - Thuiau (Jean), orfèvre, rue Philippe § Mariage de .., 14 juin 1707; MC/ET/II/31
      contrat de mariage; Thuiau, Jean
    - Thuiau (Jacques), marchand orfèvre § Mariage de son fils, 14 juin 1707; MC/ET/II/31
      contrat de mariage; Thuiau, Jacques
    - Thuyau (François), orfèvre § Présent au mariage, 14 juin 1707; MC/ET/II/31
      contrat de mariage; Thuyau, François
    - Thuivu (Charles), orfèvre § Présent au mariage, 14 juin 1707; MC/ET/II/31
      contrat de mariage; Thuivu, Charles
    - Leclerc (Jean Baptiste) marchand joaillier rue du Temple § déclaration, 19 août 1707; MC/ET/II/31
      déclaration; Leclerc, Jean Baptiste
  - Minutes. 1707, septembre - 1707, décembre, septembre 1707 - décembre 1707; MC/ET/II/32
    - Groux (François) maçon § mariage de sa fille, 19 septembre 1707; MC/ET/II/32
      contrat de mariage; Groux, François
    - Beaufrere (Antoine) maître sellier carrossier § cité dans l'acte de sa veuve, 20 septembre 1707; MC/ET/II/32
      Beaufrere, Antoine
    - Nogent (Antoine) maître sellier carrossier cité dans l'acte de sa veuve, 20 septembre 1707; MC/ET/II/32
      Nogent, Antoine
    - Blanche (Antoine) maître serrurier rue de la Tannerie § mariage, 29 septembre 1707; MC/ET/II/32
      contrat de mariage; Blanche, Antoine
    - Quantin (Louis) maître serrurier rue Jean Robert § mariage de sa fille, 29 septembre 1707; MC/ET/II/32
      contrat de mariage; Quantin, Louis
    - Thuyau (François), orfèvre, rue et devant le Temple § Mariage, 9 octobre 1707; MC/ET/II/32
    - Thuyau (Jacques), vivant orfèvre § Mariage de son fils, 9 octobre 1707; MC/ET/II/32
      contrat de mariage; Thuyau, Jacques
    - Angot (Jacques) Maistre et marchand potier d'estain rue Saint-Antoine § bail à lui d'une maison même rue, 600 l. de loyer et 14 l. de taxes Clovin an, 22 novembre 1707; MC/ET/II/32
      bail; Angot, Jacques
    - Maillet (Joseph), peintre en grosse peinture § déclaration et sa faveur, 30 novembre 1707; MC/ET/II/32
      déclaration; Maillet, Joseph
    - Gazon (Joseph) maçon rue de Sevres § Compte pour les ouvrages de pierre fournis par .., 7 décembre 1707; MC/ET/II/32
      Gazon, Joseph
  - Minutes. 1708, janvier - 1708, juin, janvier 1708 - juin 1708; MC/ET/II/33
    - Nolleau (Jacques) maître sellier carrossier rue Saint-Dominique § bail d'une calèche au comte de Loches garnie de trois glaces, de drap rouge couleur de feu, les coussins et housses de la même couleur. Les armes du courte-peintes à ses trois. Au prix de 60 livres par mois., 14 février 1708; MC/ET/II/33
      bail; Nolleau, Jacques
  - Minutes. 1708, juillet - 1708, décembre, juillet 1708 - décembre 1708; MC/ET/II/34
    - Inventaire après décès de Gabriel Langlois, seigneur de la Renommière, dressée à son domicile rue Percée, à la requête de Marie Peponne, sa veuve, et de ses deux fils. Les tapisseries sont estimées par Guillaume Dubois, marchand tapissier, demeurant rue de Fourcy., 29 août 1708; MC/ET/II/34
      Chasse au loup, Les Quatre Saisons, Bruxelles, 6 pièces, 18 aunes sur 2 1/2 ... 1.500 l.
      Documents du Minutier central concernant l'histoire de l'art (1700-1750), par Mireille Rambaud, tome II [études I à X, soit 2357 actes], Paris, Archives nationales, 1971, p. 1060 (instrument de recherche imprimé dématérialisé, certaines notices sont plus détaillées dans la version intégrale accessible en ligne par la rubrique 'Autres instruments de recherche', voir contexte dans le Plan d’orientation général - Notaires de Paris, guides thématiques du Minutier).
    - Du Coudray (Pierre) menuisier à Dijon § acte de sa veuve à Paris, 30 septembre 1708; MC/ET/II/34
      Du Coudray, Pierre
    - Veru (Jean), maître menuisier à Arson sur Marne § Mariage de son fils, 6 octobre 1708; MC/ET/II/34
      contrat de mariage; Veru, Jean
    - Bourdon (Nicolas) marchand grossier joaillier § présent au mariage, 6 novembre 1708; MC/ET/II/34
      contrat de mariage; Bourdon, Nicolas
    - Moreau (Charles), feu maître menuisier, rue des Juifs § Mariage de sa fille, 6 novembre 1708; MC/ET/II/34
      contrat de mariage; Moreau, Charles
    - Poisson (Nicolas), maître menuisier § Présent au mariage, 6 novembre 1708; MC/ET/II/34
      contrat de mariage; Poisson, Nicolas
    - Veru (Jean), maître menuisier, rue des Juifs § Mariage de .., 6 novembre 1708; MC/ET/II/34
    - Procuration donnée par Adrien Léonard Itier, organiste de Notre-Dame d’Etampes à Léonard Itier son oncle, ordinaire de la musique du roi., 28 juillet 1708; MC/ET/II/34
      procuration; Itier, Adrien Léonard; Itier, Léonard; musicien; Etampes (Essonne)
  - Minutes. 1709, janvier - 1709, mai, janvier 1709 - mai 1709; MC/ET/II/35
    - Vaupé (Nicolas) ébénistes grand'rue du fg Saint-Antoine § Constitution par lui d'une rente viagère de 50 l., 7 décembre 1708; MC/ET/II/35
      constitution de rente; Vaupé, Nicolas
    - Vaupé (Nicolas) ébéniste grand'rue du fg Saint-Antoine § Constitution d'une rente Viagère de 50 l., 11 janvier 1709; MC/ET/II/35
    - Chenet (Guillaume) maître maçon grand rue du fg Saint-Antoine § bail à lui d'une petite maison 200 l. par an, 13 février 1709; MC/ET/II/35
      bail; Chenet, Guillaume
    - Signature de Charles Bernard, architecte des bâtiments du roi, en qualité de procureur de la mère de la future épouse, au contrat de mariage entre Pierre Cornil, procureur au Châtelet, demeurant rue du Crucifix, et Marguerite Duvoy, fille mineure de Marguerite Mirat, veuve en premières noces du sieur Duvoy et femme de Yves Caignard, bourgeois de Paris. Ont également signé avec les parents et amis de la future épouse: Marie Chamois, veuve de F rançois Bernard, architecte des bâtiments du roi, tante, Anne Bichebois, femme dudit Charles Bernard, cousine issue de germaine., 3 mai 1709; MC/ET/II/35
      Pièce jointe: 1709, 3 mai. Procuration donnée par ladite dame Caignard, demeurant rue de Richelieu, à Charles Bernard, demeurant rue Saint-Antoine, à l'effet de consentir au mariage de la demoiselle Devoy, sa fille, 'avec la personne qu'elle voudra épouser', d'assister au contrat et à la célébration du mariage.
      Documents du Minutier central concernant l'histoire de l'art (1700-1750), par Mireille Rambaud, tome II [études I à X, soit 2357 actes], Paris, Archives nationales, 1971, p. 14 (instrument de recherche imprimé dématérialisé, certaines notices sont plus détaillées dans la version intégrale accessible en ligne par la rubrique 'Autres instruments de recherche', voir contexte dans le Plan d’orientation général - Notaires de Paris, guides thématiques du Minutier).
    - Alain (Nicolas) maçon rue Jean Robert § inventaire après son décès, 5 mai 1709; MC/ET/II/35
      inventaire; Alain, Nicolas
    - LOUIS (Charles) maître peintre et sculpteur § Inventaire après décès du second mari de sa veuve, Nicolas Alain, maçon; L'inv/re/ après décès de Charles Louis a été dressé le 29 octobre 1697 devant Aveluri et Pornier notaires à Paris, 5 mai 1709; MC/ET/II/35
      inventaire; Louis, Charles
    - Mariage entre Jean Olivier, garçon arquebusier, et Jeanne Rouveau, maîtresse couturière, fille de Vincent, jardinier, décédé. Parmi les témoins: Claude Rouveau, maître à danser, frère de la future, Jean Jobert, maître à danser, Pierre Deshayes, également maître à danser, beau-frère de la future à cause de Marie Rouveau, sa femme., 27 mai 1709; MC/ET/II/35
      contrat de mariage; Rouveau, Claude; Rouveau, Jeanne; Olivier, Jean; Rouveau, Vincent; Rouveau, Marie; Deshayes, Pierre; Jobert, Jean; enseignant; danseur; militaire; jardinier; tailleur d'habits
    - Olivier (Jean) garçon arquebusier le pont aux changes § mariage de .., 27 mai 1709; MC/ET/II/35
      contrat de mariage; Olivier, Jean
    - Leclerc (Daniel) ouvrier de la verrerie du fg Saint-Antoine § présent au mariage, 27 mai 1709; MC/ET/II/35
      contrat de mariage; Leclerc, Daniel
    - Herondelle (Jean-Baptiste), marchand orfèvre § Présent au mariage, 27 mai 1709; MC/ET/II/35
      contrat de mariage; Herondelle, Jean-Baptiste
    - Sulter (Joseph), compagnon orfèvre § Présent au mariage, 27 mai 1709; MC/ET/II/35
      contrat de mariage; Sulter, Joseph
  - Minutes. 1709, juin - 1709, décembre, juin 1709 - décembre 1709; MC/ET/II/36
    - Vente Pierre Durand, maçon, place aux Veaux., 6 juin 1709; MC/ET/II/36
      acte de vente; Durand, Pierre
    - Choquet (Jacques) feu éventailliste § cité dans l'acte de sa veuve, 22 juin 1709; MC/ET/II/36
      Choquet, Jacques
    - Contrat d'atermoiement Claude Bertin, marchand orfèvre, rue de Perpignan, sieur de Latour, peintre., 18 juillet 1709; MC/ET/II/36
      accord; Bertin, Claude
    - Claude Courtois, maître peintre, prend une 'apprentisse'., 22 juillet 1709; MC/ET/II/36
      contrat d'apprentissage; Courtois, Claude
    - Testament de Nicolas Vaupé, ébéniste, Grande rue du Faubourg-Saint-Antoine., 22 décembre 1709; MC/ET/II/36
      testament; Vaupé, Nicolas
    - Bail à Martin Beaufils, serrurier et taillandier à Villeneuve-Saint-Georges, d'une maison à Villeneuve-Saint-Georges 52 livres par an., 28 décembre 1709; MC/ET/II/36
      bail; Beaufils, Martin
  - Minutes. 1710, janvier - 1710, décembre, janvier 1710 - décembre 1710; MC/ET/II/37
    1710, janvier au 7 février: actes passés par-devant Louis Moufle.
    1710, juin à décembre: actes passés par-devant Louis Tranchard.
    - Mariage entre Germain Brubion, compagnon charron, et Anne Boucher, fille de Gilles Boucher, maître à danser, et de Marie Deshayes, décédés. Parmi les témoins: Pierre Deshayes, maître de danse, cousin issu de germain de la future., 12 janvier 1710; MC/ET/II/37
      contrat de mariage; Boucher, Gilles; Brubion, Germain; Boucher, Anne; Deshayes, Marie; Deshayes, Pierre; enseignant; danseur; charron
    - Nicolas Baudemant, maître et marchand tapissier, créancier de 5200 livres., 26 janvier 1710; MC/ET/II/37
      Baudemant, Nicolas
- Répertoire(s) de Louis MOUFLE, 7 février 1697 - 6 septembre 1721; MC/RE/II/2
  - Répertoire. 1697, 7 février - 1721, 6 septembre, 7 février 1697 - 6 septembre 1721; MC/RE/II/2
    Répertoire des notaires Louis Moufle (8 septembre 1697-7 février 1710), Antoine II Belot (13 mai 1710-10 février 1725 ), Louis Tranchard (4 juin 1710-6 septembre 1721).
    Informations concernant le classement et la cotation:
    Le niveau inférieur de description, quand il existe, correspond aux mentions d'actes contenues dans le répertoire. Parmi celles-ci, certaines peuvent y être décrites, de manière plus ou moins détaillée. Pour consulter l'acte proprement dit, il convient de rechercher la cote au niveau des articles (registre ou liasse) des minutes du notaire (cote de type 'MC/ET').
    - Donation Anne Julienne Lebreton-Girault, Marie Monfaut., 1er octobre 1697; MC/RE/II/2
      Mention dans le répertoire du notaire coté:
      MC/RE/II/2
      Informations concernant le classement et la cotation du document:
      Attention: la cote de répertoire (de type 'MC/RE') ne permet pas de consulter la minute de l'acte. ll convient de rechercher la cote de la minute (de type 'MC/ET') au niveau des articles (registre ou liasse) de minutes du notaire.
      L'accès aux images numérisées des pages du répertoire se fait par l'instrument de recherche intitulé Images des répertoire du notaire Louis Moufle: https://public.sia.culture.fr/siv/IR/FRAN_IR_051082
      Actes signalés par le personnel du Minutier central des notaires de Paris
      Date de création de la notice: 2019 (Marie-Françoise Limon-Bonnet)
    - Mariage Gaspard Martel, Julienne Lebreton-Girault., 2 octobre 1697; MC/RE/II/2
    - Renonciation Louis Philippe de Pastey., 5 octobre 1697; MC/RE/II/2
    - Désistement Gaspard Martel, Julienne Lebreton-Girault., 6 octobre 1697; MC/RE/II/2
    - Compromis François Delaunay de Pinchault, Etienne Haleau., 7 octobre 1697; MC/RE/II/2
    - Donation Gaspard Martel, Julienne Lebreton-Girault., 7 octobre 1697; MC/RE/II/2
    - Déclaration Elisabeth Finault, veuve Guillaume Valan., 7 octobre 1697; MC/RE/II/2
    - Décharge et rétractation Pierre Roussel François Delaunay de Pinchault., 8 octobre 1697; MC/RE/II/2
    - Rectification Anne de Pastey., 11 octobre 1697; MC/RE/II/2
    - Remboursement du roi à Jean Davenne., 16 octobre 1697; MC/RE/II/2
    - Transport Jean-Baptiste de Limoge, François de Lompré., 25 octobre 1697; MC/RE/II/2
    - Bail Sébastien Quéru, Nicolas Bosquesne, Pierre Epaulas., 28 octobre 1697; MC/RE/II/2
    - Bail Louis Pol, Michel Verdun., 31 octobre 1697; MC/RE/II/2
    - Subrogation de transport Henri Archambault, Charles Regnier., 31 octobre 1697; MC/RE/II/2
    - Constitution, la ville, Robert Davienne. Quittance en suite, et procuration annexée., 7 novembre 1697; MC/RE/II/2
    - Déclaration de cens Michel d'Aubilly, Benjamin Moufle., 12 novembre 1697; MC/RE/II/2
    - Transport de rente Pierre Dalibert, Yves de Serignole et procuration., 14 novembre 1697; MC/RE/II/2